臺灣彰化地方法院刑事判決　　　　　　　　　　　　九十一年度易字第一一六七號
　　公　訴　人　臺灣彰化地方法院檢察署檢察官
　　被　　　告　乙○○
　　　　　　　　丙○○
　　　　　　　　甲○
右列被告等因傷害案件，經檢察官提起公訴（九十一年度偵字第六三九二號），本院
判決如左：
        主  文
乙○○、丙○○、甲○傷害人之身體，各處罰金壹仟元，如易服勞役，均以佰元折
算壹日。
        事  實
一、丙○○與乙○○為夫妻關係，甲○為其等之鄰居，甲○於民國九十一年四月十一
    日十一時五十分許，因農地灌溉問題與丙○○在其所有位於彰化縣秀水鄉○○段
    第0000000號農地發生口角，詎其等二人竟基於傷害人身體之犯意互毆，
    而乙○○見狀，亦基於傷害人身體之犯意，持木棍（未扣案）擊打甲○左小腿，
    致甲○因此受有左手指撕裂傷及左小腿瘀傷之傷害；丙○○則受有上腹部紅腫、
    上肢紅腫及上背部紅腫等傷害。
二、案經甲○、丙○○訴請彰化縣警察局鹿港分局報請台灣彰化地方法院檢察署檢察
    官偵查起訴。
        理  由
一、質之被告丙○○於本院審理時坦承伊有打甲○，供稱：伊淹水回來，甲○罵伊，
    又打伊，伊也回手打他等語屬實。核與告訴人甲○之指訴情節相符。此外，復有
    財團法人彰化基督教醫院出具之告訴人甲○診斷證明書在卷可稽，足徵被告丙○
    ○之自白顯與事實相符，其犯行堪以認定。
二、訊據被告乙○○、甲○均矢口否認有前揭犯行，乙○○辯稱：伊當時在家中吃飯
    ，並不在場，並無毆打甲○云云。被告甲○辯稱：伊沒有打丙○○，丙○○所受
    之傷勢是偽造的云云。惟查：（一）被告乙○○毆打告訴人甲○左小腿之事實，
    業據告訴人甲○於警訊及偵審中指訴綦詳。又被告乙○○於警訊時供稱：當時伊
    是於甲○與其妻丙○○衝突後，才走出去家門到現場等語明確。而於本院則供稱
    ：伊並沒有出去等語。是其供述已前後不一，況其其警訊時供稱：係見其妻與告
    訴人甲○發生互毆情形即出門查看等語。按諸一般常情，夫見其妻與人發生互毆
    情形，焉有不上前加以排解，或助其妻，豈有只在旁觀看，任令其妻與人互毆之
    理，顯見被告乙○○所辯，應係事後卸責之詞，要無可採。此外，告訴人甲○確
    於事發當時被被告乙○○擊打左小腿，而受有左小腿瘀傷，有告訴人甲○當日至
    團法人彰化基督教醫院就診後，該醫院出具之診斷證明書在卷可稽，綜上所述，
    被告乙○○之犯行堪以認定。（二）被告甲○毆打告訴人丙○○之犯罪事實，業
    據告訴人丙○○於警訊及偵審中指訴綦詳。又被告於警訊時供稱：丙○○打伊時
    ，伊並沒有反擊等語。然於本院審理時則供稱：是丙○○打伊，伊沒有打她，伊
    只有將她格開等語明確。是其供述前後不一，況告訴人丙○○所受傷害係上腹部
    紅腫、上肢紅腫及上背部紅腫等傷害，有秀傳紀念醫院出具之丙○○診斷證明書
    附卷可按，應是被告甲○在與告訴人丙○○拉扯、格開時所造成之傷害。其所辯
    未與告訴人丙○○互毆，顯不可採。又被告甲○雖另辯稱：告訴人丙○○所受傷
    勢係屬偽造云云。然告訴人丙○○所受前開傷勢，係於受傷當日至秀傳紀念醫院
    就診，秀傳紀念醫院依其診療結論再出具前開診斷證明書，且秀傳紀念醫在彰化
    地區係屬規模較大之醫療院所，當不至隨意出具診斷證明書，被告甲○所辯告訴
    人丙○○所受傷勢係屬偽造一事，亦無可採。揆諸前揭說明，被告甲○之犯行，
    亦堪認定。
二、核被告乙○○、丙○○、甲○所為，均係犯刑法第二百七十七條第一項之普通傷
    害罪。爰審酌被告等之素行，及其犯罪之動機、目的、手段、所生之危害輕微並
    犯罪後之態度等一切情狀，分別量處如主文所示之刑，並均諭知易服勞役折算之
    標準。又被告乙○○持以毆打告訴人甲○之木棍並未扣案，為免將來執行困難，
    爰不予宣告沒收，併予敘明。
據上論斷，應依刑事訴訟法第二百九十九條第一項前段，刑法第二百七十七條第一項
、第四十二條第二項，罰金罰鍰提高標準條第一條前段、第二條，判決如主文。
本件經檢察官林裕斌到庭執行職務。
中      華      民      國      九十一      年    十二    月    十七    日
                                臺灣彰化地方法院刑事第一庭
                                    法      官  陳  秋  錦
右正本證明與原本無異。
如不服本判決，應於判決送達後十日內，向本院提出上訴狀（須附繕本）。
告訴人或被害人對於判決如有不服具備理由請求檢察官上訴者，其上訴期間之計算係
以檢察官收受判決正本之日期為準。
                                    法院書記官  于  淑  真
中      華      民      國      九十一      年    十二    月    十七    日
刑法第二百七十七條
傷害人之身體或健康者，處三年以下有期徒刑，拘役或一千元以下罰金。
犯前項之罪，因而致人於死者，處無期徒刑或七年以上有期徒刑，致重傷者，處三年
以上，十年以下有期徒刑。
